【裁判字號】    97,審易,189
【裁判日期】    971020
【裁判案由】    詐欺
【裁判全文】
臺灣士林地方法院刑事判決             97年度審易字第189號
公  訴  人  臺灣士林地方法院檢察署檢察官
被      告  乙○○
上列被告因詐欺案件，經檢察官提起公訴（97年度偵字第9315號
），本院判決如下：
    主  文
本件公訴不受理。
    理  由
一、公訴意旨略以：被告乙○○雖預見交付存摺等帳戶資料予不
    熟識之他人使用，可能使存摺作為不詳犯罪集團詐欺被害人
    之提、匯款工具，仍不違其本意，竟基於幫助詐欺之犯意，
    於民國97年5 月15日前某日，在不詳地點，將中國信託銀行
    永和分行之帳戶（帳號：000000000000號）之存摺、提款卡
    及密碼，交付予不詳之人。該不詳之人實際上乃係某詐騙集
    團成員，並於97年5 月15日在網路上與在臺北市北投區住處
    （地址詳卷）上網之甲○○聊天並佯與之援交，並約晚上10
    時許，在臺北市士林區劍潭見面，且稱要確認身分且要求甲
    ○○至提款機領錢，使甲○○陷於錯誤，依該詐騙集團成員
    之指示，向友人借得金融卡後，至提款機操作，將其友人帳
    戶內之新臺幣（下同）29,033元及21,983元轉帳至林義祥（
    涉嫌幫助詐欺罪嫌部分，另為不起訴處分）所開設之新化郵
    局帳戶（帳號：00000000000000號），甲○○轉帳後發現不
    對，再向該詐騙集團成員詢問，該員又向甲○○詐稱：可以
    資金拉資金方式將款項取回云云，甲○○遂再向友人借款52
    ,000 元，再於5 月16日凌晨3 時許，分2 筆以25,000 元及
    27,000元存入被告乙○○所開設之上揭帳戶內。嗣甲○○發
    覺有異，始知受騙，向警方報案，經警調查始悉上情。因認
    被告乙○○涉犯刑法第30條第1 項、第339 條第1 項之幫助
    詐欺取財罪嫌等語。
二、按同一案件繫屬於有管轄權之數法院者，由繫屬在先之法院
    審判之。但經共同之直接上級法院裁定，亦得由繫屬在後之
    法院審判。刑事訴訟法第8 條定有明文。而依刑事訴訟法第
    8 條之規定不得為審判者，應諭知不受理之判決，並得不經
    言詞辯論為之，刑事訴訟法第303 條第7 款、第307 條分別
    定有明文。
三、查本件被告乙○○被訴基於幫助詐欺之犯意，於97年（誤載
    為96年）5 月16日前某日，在不詳地點，將其在華泰商業銀
    行中和分行申辦之金融帳戶帳號0000000000000 號存摺、提
    款卡及密碼，交付真實姓名年籍不詳之成年人，以此方法幫
    助他人從事犯罪。上開不詳之人取得上開帳戶後，即提供予
    與其有共同詐欺犯意之人作為犯罪工具，並由詐欺集團成員
    撥打電話予他人佯稱網路購物匯款錯誤云云，嗣(一)陳凱迪於
    97年5 月16日接獲上開電話，而不疑有他遂依指示匯款9,99
    8 元至上開乙○○之帳戶，(二)張哲毅於同日接獲上開電話，
    而不疑有他遂依指示匯款3,998 元至上開被告乙○○之帳戶
    ，嗣陳凱迪、張哲毅分別發覺有異，始知受騙之犯罪事實，
    業經臺灣板橋地方法院檢察署檢察官於97年8 月26日以97年
    度偵字第22894 號、第22895 號聲請簡易判決處刑（與提起
    公訴有同一之效力），而於97年9 月10日繫屬於臺灣板橋地
    方法院，為該院97年簡字第7912號案件審理中，尚未判決，
    此有該案聲請簡易判決處刑書、移送書影本、本院公務電話
    紀錄及臺灣高等法院被告前案紀錄表各1 份在卷（參見本院
    卷第12至16頁）可查。而被告乙○○於本院97年10月16日審
    理中已就本件上開起訴之犯罪事實供承：97年5 月14日早上
    ，伊在中國時報看到收購帳戶的廣告，伊依廣告上所留的電
    話打電話給對方，對方以無顯示號碼跟伊聯絡，對方是一名
    男子，他說一本4 或5 萬元，伊一時鬼迷心竅，就約在伊家
    即臺北縣永和市○○街2 巷17號3 樓附近，將伊的中國信託
    與華泰銀行帳戶的存摺、提款卡及密碼交給對方，對方有兩
    個人，一個開車，一個跟伊拿存摺，均約20多歲之男子，對
    方總共給伊6 千元，說三天後會再給伊4 、5 萬元，結果電
    話就聯絡不上了等語（參見本院卷第18至19頁），並有證人
    即被害人甲○○於警詢中之證述，中國信託商業銀行97年5
    月30日中信銀集作字第97506336號函附被告設於該銀行永和
    分行開戶資料及交易明細及被害人甲○○提出轉帳明細影本
    在卷可證。足認本件被告販賣並交付其設於中國信託商業銀
    行永和分行帳號為000000000000號之帳戶存摺、提款卡及密
    碼予詐騙集團成員之時間、地點，核與上開先行起訴並繫屬
    於臺灣板橋地方法院之販賣並交付其所有華泰商業銀行中和
    分行帳號為0000000000000 號帳戶之存摺、提款卡及密碼予
    詐騙集團成員之時間、地點相同，且均係基於被告同一交付
    之行為所致，則上開案件與本件被告被訴之案件屬想像競合
    犯之同一案件。而本件公訴人係於97年8 月22日提起公訴，
    而於97年10 月1日始繫屬於本院，有該起訴書及移送書上所
    蓋本院收文日期章在卷可憑，則本件公訴人於97年10月1 日
    就同一案件，後於上開案件而向本院提起公訴並繫屬於本院
    ，依照上開說明，本院不得審判，爰不經言詞辯論，逕為諭
    知不受理之判決。
據上論斷，應依刑事訴訟法第303 條第7 款、第307 條，判決如
主文。
本案經檢察官鄭富城到庭執行職務。
中    華    民    國    97    年    10    月    20    日
                  刑事第一庭審判長法  官  洪英花
                                  法  官  王沛雷
                                  法  官  雷雯華
以上正本證明與原本無異。
如不服本判決，應於收受送達後10日內向本院提出上訴書狀，其
未敘述上訴理由者，應於上訴期間屆滿後20日內向本院補提理由
書狀（均須按他造當事人之人數附繕本）。
                                  書記官  陳如玲
中    華    民    國    97    年    10    月    20    日


司法院資訊處製作；財團法人民間司法改革基金會備份。
